【裁判字號】    89,易,1064
【裁判日期】    890721
【裁判案由】    違反就業服務法
【裁判全文】
臺灣桃園地方法院刑事判決                        八十九年度易字第一六四號
    公  訴  人  臺灣桃園地方法院檢察署檢察官
    被      告  甲○○
右列被告因違反就業服務法案件，經檢察官提起公訴（八十九年度偵字第二八六一號
），本院判決如左：
    主      文
甲○○連續違反雇主不得未經許可聘僱他人所申請聘僱之外國人之規定，其聘僱人數
為一人，處罰金新台幣肆萬元，如易服勞役，以新台幣玖佰元（即銀元參佰元）折算
壹日。
    事      實
一、甲○○係設於桃園縣桃園市○○路七十四號ＭＡＹＡ印尼餐飲店之負責人，明知
    外國人未經許可不得在本國工作，竟基於概括之犯意，未經主管機關許可，自民
    國八十八年十二月間某日起，均以日薪新台幣（下同）五百元之代價，連續分別
    聘僱原係利華實業廠股份有限公司合法申請聘僱之印尼籍外國勞工ＮＵＲＫＥＳ
    ＩＨ、ＪＵＢＡＥＤＡＨ、ＣＩＡＭＩＫ及ＲＯＹＡＳＩ等四人，每次聘僱人數
    為一人，於星期假日時，在上址餐飲店內擔任收拾桌面、切菜、兜售ＣＤ之工作
    。迄八十九年一月二十三日下午五時許，在上開工作地點為警當場查獲。
二、案經新竹縣警察局橫山分局報請台灣桃園地方法院檢察署檢察官偵查起訴。
    理      由
一、訊據被告甲○○對於右揭印尼籍外國勞工ＮＵＲＫＥＳＩＨ、ＪＵＢＡＥＤＡＨ
    、ＣＩＡＭＩＫ及ＲＯＹＡＳＩ等四人，於查獲時確在上址餐飲店內擔任服務工
    作等情坦承不諱，惟矢口否認有違反就業服務法之犯行，辯稱因該四人係至店內
    幫忙，伊只給予五百元之小費，並未雇用云云。然查：
    （一）證人ＮＵＲＫＥＳＩＨ、ＪＵＢＡＥＤＡＨ、ＣＩＡＭＩＫ及ＲＯＹＡＳ
          Ｉ等四人係印尼人，原由利華實業廠股份有限公司合法申請聘僱等情，業
          據渠四人於警訊時證述甚詳，並有居留外僑作業外勞詳細資料表四紙在卷
          可稽，足徵該四人確係他人所申請聘僱之外國人無疑。
    （二）被告自承該餐飲店僅於星期假日開店，上開四位印尼籍勞工則於非上班時
          間之假日至其店內幫忙，伊一次給每人小費五百元等語。姑不論該五百元
          之名義為何，但確係渠四人幫忙料理食物、清潔桌面、兜售ＣＤ之代價應
          堪認定。又上開四人於警訊中並分別陳明渠等之工作為「洗碗」、「料理
          食物」、「收拾店面」，而除右開四人外，並無其他外籍勞工至其店中幫
          忙，則工作人員既已特定、分工亦復明確、報酬亦有定額，足見已有雇用
          之實。
    （三）被告所經營之ＭＡＹＡ印尼餐飲店位於一樓，係兩個店面打通連結，共放
          置七張桌子，約可容納三十人左右，而被告並未雇用其他人等情，業據被
          告於偵審中自白不諱，核與證人即當場查獲之警員乙○○到庭證述明確，
          衡諸常情，以該餐飲店之規模，於用餐時間顯非被告一人所能獨立應付，
          更堪認渠等有雇用之關係。
    （四）於警員查獲時，該四位印尼籍勞工確實分別於店內從事清理桌面、切菜、
          兜售ＣＤ等工作，亦據證人乙○○證述無訛，益見被告確有雇用該四名印
          尼籍勞工之事實。
    綜上所述，被告所辯，要屬卸責之詞，不足採信。本件事證已明，被告犯行至堪
    認定，應依法論科。
二、按雇主不得未經許可聘僱他人所申請聘僱之外國人，就業服務法第五十三條第三
    款定有明文。被告甲○○違反上開規定，連續聘僱印尼人四人，每次聘僱人數為
    一人，核其所為，係犯就業服務法第五十八條第一項前段之罪。被告先後雇用四
    人，時間緊接，方法相同，觸犯構成要件相同之罪名，顯係基於概括犯意為之，
    應依連續犯規定論以一罪，並依法加重其刑。爰審酌被告犯罪之動機係為照顧同
    鄉、聘僱期間約一個月、聘僱之總人數為四人及其犯罪後態度等一切情狀，量處
    如主文所示之刑，並諭知易服勞役之折算標準。
據上論斷，應依刑事訴訟法第二百九十九條第一項前段，就業服務法第五十八條第一
項前段，刑法第十一條前段、第五十六條、第四十二條第二項，罰金罰鍰提高標準條
例第二條，現行法規所定貨幣單位折算新台幣條例第二條，判決如主文。
本案經檢察官魏雯祈到庭執行職務。
中      華      民      國    八十九    年      七      月    二十一    日
                              台灣桃園地方法院刑事第一庭
                                  審判長法  官  吳  爭  奇
                                        法  官  曾  雨  明
                                        法  官  陳  永  來
右正本證明與原本無異。
如不服本判決，應於判決送達後十日內向本院提出上訴狀( 應附繕本 )，上訴於
臺灣高等法院。
    書 記 官    洪  明  媚
中        華        民        國   八十九   年   七   月    二十一    日
附論罪科刑依據之法條：
就業服務法第五十八條
違反第五十三條第一款、第二款或第三款規定，其聘僱或留用人數為一人者，處六月
以下有期徒刑、拘役或科或併科新台幣九萬元以下罰金；其聘僱或留用人數為二人以
上者，處三年以下有期徒刑、拘役或科或併科新台幣三十萬元以下罰金。


司法院資訊處製作；財團法人民間司法改革基金會備份。
